---
title: "Obversações Base Dissertação"
author: "Jhemeson Silva Mota"
date: "15 de Julho de 2020"
output:
  html_document:
    highlight: pygments
  pdf_document: default
---

```{r setup, include=FALSE}
knitr::opts_chunk$set(echo = TRUE)
library(dplyr)
library(plyr)
library(ggplot2)
```


**Carrega os dados do CSV para o DataFrame:**

```{r}
gh_data <- read.csv(file="dados_projetos.csv", header=TRUE, sep=";")
```

## Gráficos:

### Barchart 1: Frequência absoluta de projetos pro linguagem

```{r}
countLangs <- count(gh_data$linguagemProgramacao)
barplot(countLangs$freq, xlab="Linguagem",ylab="Quantidade",names.arg = countLangs$x)
```

### Barchart 2: Mediana da qualidade por linguagem
```{r}
qualidade_por_linguagem <- data.frame(aggregate( qualidade_total ~ linguagemProgramacao, gh_data, median ))

barplot(qualidade_por_linguagem$qualidade_total,names.arg = qualidade_por_linguagem$linguagemProgramacao, las=2)
```


### Barchart 3: Mediana do tamanho da comunidade por linguagem

```{r}
comunidade_por_linguagem <- data.frame(aggregate( tamanhoComunidade ~ linguagemProgramacao, gh_data, median ))


barplot(comunidade_por_linguagem$tamanhoComunidade,names.arg = comunidade_por_linguagem$linguagemProgramacao, las=2)
```

### Boxplot 1: frequencia de commits

```{r}
boxplot(gh_data$frequenciaCommits)
```


### Boxplot 2: tamanho da comunidade

```{r}
boxplot(gh_data$tamanhoComunidade)
```

### Boxplot 3: quantidade de contribuintes

```{r}
boxplot(gh_data$qtdContribuintes)
```

### Boxplot 4: quantidade de commits

```{r}
boxplot(gh_data$qtdCommits)
```

### Boxplot 5: correlação de tamanho

```{r}
boxplot(gh_data$correlacaoTamanho)
```

### Boxplot 6: qualidade total

```{r}
boxplot(gh_data$qualidade_total)
```

### Boxplot 7: qualidade acessibilidade

```{r}
boxplot(gh_data$qualidade_accesibilidade)
```

### Boxplot 8: qualidade melhores praticas

```{r}
boxplot(gh_data$qualidade_melhoresPraticas)
```

### Boxplot 9: qualidade performance

```{r}
boxplot(gh_data$qualidade_performance)
```


### Boxplot 10: qualidade PWA

```{r}
boxplot(gh_data$qualidade_pwa)
```

### Boxplot 11: qualidade SEO

```{r}
boxplot(gh_data$qualidade_seo)
```