---
title: "Obversações Base Dissertação"
author: "Jhemeson Silva Mota"
date: "15 de Julho de 2020"
output:
  html_document:
    highlight: pygments
  pdf_document: default
---

```{r setup, include=FALSE}
knitr::opts_chunk$set(echo = TRUE)
library(dplyr)
library(ggplot2)
```


**Carrega os dados do CSV para o DataFrame:**

```{r}
gh_data <- read.csv(file="dados_projetos.csv", header=TRUE, sep=";")

```

## Gráficos:

### Boxplot 1: frequencia de commits

```{r}
boxplot(gh_data$frequenciaCommits)
```


### Boxplot 2: tamanho da comunidade

```{r}
boxplot(gh_data$tamanhoComunidade)
```

### Boxplot 3: quantidade de contribuintes

```{r}
boxplot(gh_data$qtdContribuintes)
```

### Boxplot 4: quantidade de commits

```{r}
boxplot(gh_data$qtdCommits)
```

### Boxplot 5: correlação de tamanho

```{r}
boxplot(gh_data$correlacaoTamanho)
```

### Boxplot 6: qualidade total

```{r}
boxplot(gh_data$qualidade_total)
```

### Boxplot 7: qualidade acessibilidade

```{r}
boxplot(gh_data$qualidade_accesibilidade)
```

### Boxplot 8: qualidade melhores praticas

```{r}
boxplot(gh_data$qualidade_melhoresPraticas)
```

### Boxplot 9: qualidade performance

```{r}
boxplot(gh_data$qualidade_performance)
```


### Boxplot 10: qualidade PWA

```{r}
boxplot(gh_data$qualidade_pwa)
```

### Boxplot 11: qualidade SEO

```{r}
boxplot(gh_data$qualidade_seo)
```