---
title: "Obversações Base Dissertação"
author: "Jhemeson Silva Mota"
date: "15 de Julho de 2020"
output:
  html_document:
    highlight: pygments
  pdf_document: default
---

```{r setup, include=FALSE}
knitr::opts_chunk$set(echo = TRUE)
library(dplyr)
library(plyr)
library(ggplot2)
```


**Carrega os dados do CSV para o DataFrame:**

```{r}
gh_data <- read.csv(file="dados_projetos.csv", header=TRUE, sep=";")
```

## Gráficos:


### Barchart 1: Frequência absoluta de projetos pro linguagem

```{r}
countLangs <- count(gh_data$linguagemProgramacao)
barplot(countLangs$freq, xlab="Linguagem",ylab="Quantidade",names.arg = countLangs$x)
```

### Barchart 2: Mediana da qualidade por linguagem
```{r}
qualidade_por_linguagem <- data.frame(aggregate( qualidade_total ~ linguagemProgramacao, gh_data, median ))

barplot(qualidade_por_linguagem$qualidade_total,names.arg = qualidade_por_linguagem$linguagemProgramacao, las=2)
```


### Barchart 3: Mediana do tamanho da comunidade por linguagem

```{r}
comunidade_por_linguagem <- data.frame(aggregate( tamanhoComunidade ~ linguagemProgramacao, gh_data, median ))


barplot(comunidade_por_linguagem$tamanhoComunidade,names.arg = comunidade_por_linguagem$linguagemProgramacao, las=2)
```

### Boxplot 1: frequencia de commits

```{r}
boxplot(frequenciaCommits~linguagemProgramacao, data = gh_data, outline=FALSE, las=2, xlab="", ylab="")

```

### Boxplot 2: tamanho da comunidade

```{r}
boxplot(gh_data$tamanhoComunidade~linguagemProgramacao, data = gh_data, outline=FALSE, las=2, xlab="", ylab="")
```

### Boxplot 3: quantidade de contribuintes

```{r}
boxplot(gh_data$qtdContribuintes~linguagemProgramacao, data = gh_data, outline=FALSE, las=2, xlab="", ylab="")
```

### Boxplot 4: quantidade de commits

```{r}
boxplot(gh_data$qtdCommits~linguagemProgramacao, data = gh_data, outline=FALSE, las=2, xlab="", ylab="")
```

### Boxplot 5: correlação de tamanho

```{r}
boxplot(gh_data$correlacaoTamanho~linguagemProgramacao, data = gh_data, outline=FALSE, las=2, xlab="", ylab="")
```

### Boxplot 6: qualidade total

```{r}
boxplot(gh_data$qualidade_total~linguagemProgramacao, data = gh_data, outline=FALSE, las=2, xlab="", ylab="")
```

### Boxplot 7: qualidade acessibilidade

```{r}
boxplot(gh_data$qualidade_accesibilidade~linguagemProgramacao, data = gh_data, outline=FALSE, las=2, xlab="", ylab="")
```

### Boxplot 8: qualidade melhores praticas

```{r}
boxplot(gh_data$qualidade_melhoresPraticas~linguagemProgramacao, data = gh_data, outline=FALSE, las=2, xlab="", ylab="")
```

### Boxplot 9: qualidade performance

```{r}
boxplot(gh_data$qualidade_performance~linguagemProgramacao, data = gh_data, outline=FALSE, las=2, xlab="", ylab="")
```


### Boxplot 10: qualidade PWA

```{r}
boxplot(gh_data$qualidade_pwa~linguagemProgramacao, data = gh_data, outline=FALSE, las=2, xlab="", ylab="")
```

### Boxplot 11: qualidade SEO

```{r}
boxplot(gh_data$qualidade_seo~linguagemProgramacao, data = gh_data, outline=FALSE, las=2, xlab="", ylab="")
```

## INÍCIO DOS GRÁFICOS DOS FORMULÁRIOS DE GAMIFICAÇÃO ##

### Faixa etária

```{r}
listaCores <- c("grey90","grey80","grey70","grey60","grey50","grey40","grey30","grey20", "grey15","grey10","grey5","grey0")

faixa_etaria_valores <- c(2.9,20.3,23.2,26.1,27.5)

faixa_etaria_labels <- c("Até 19 anos","20 a 24 anos","25 a 29 anos","30 a 39 anos","40 ou mais")

pie(faixa_etaria_valores, faixa_etaria_labels, border="white", col=listaCores)

```

### Tempo de experiência

```{r}
xp_valores <- c(21.7,33.3,44.9)

xp_labels <- c("Até 5 anos","Até 10 anos","10 anos ou mais")

pie(xp_valores, xp_labels, border="white", col=listaCores)

```

## INÍCIO DOS GRÁFICOS DOS FORMULÁRIOS DE FATORES ##

### Gênero

```{r}
genero_valores <- c(2.3,7,90.7)

genero_labels <- c("Outro","Feminino","Masculino")

pie(genero_valores, genero_labels, border="white", col=listaCores)

```

### Função

```{r}
role_valores <- c(4.65,4.65,9.3,11.6,16.3,16.3,37.2)

role_labels <- c("Arquiteto de Software", "Analista de requisitos", "Testador", "Redes e infraestrutura", "Gerente de Projetos", "Engenheiro de Software", "Desenvolvedor de Software")

pie(role_valores, role_labels, border="white", col=listaCores)

```

### Idade

```{r}
idade_valores <- c(4.5,13.6,18.2,20.5,43.2)

idade_labels <- c("51 a 60 anos","40 a 50 anos","25 a 29 anos", "30 a 39 anos", "20 a 24 anos")

pie(idade_valores, idade_labels, border="white", col=listaCores)

```

### Experiência

```{r}
xp_valores <- c(1.9,5.7,13.2,18.9,28.3,32.1)

xp_labels <- c("Entre 8 e 10 anos", "Entre 10 e 15 anos", "Até 1 ano", "Entre 5 e 7 anos", "Mais de 15 anos", "Entre 2 e 4 anos")

pie(xp_valores, xp_labels, border="white", col=listaCores)

```